臺灣臺北地方法院刑事判決　　　　　　　　　　　　九十三年度交簡上字第三四號
　　上　訴　人　乙○○
　　即　被　告
右列上訴人即被告因公共危險案件，不服臺灣臺北地方法院臺北簡易庭民國九十三年
三月十七日九十三年度北交簡字第四一一號簡易判決（臺灣臺北地方法院檢察署檢察
官聲請簡易判決處刑書案號：九十二年度偵字第二四六二四號），提起上訴，本院管
轄之第二審合議庭判決如左：
    主    文
上訴駁回。
    事    實
一、乙○○曾於民國九十年十月七日、九十一年三月七日二度服用酒類不能安全駕駛
    動力交通工具而駕駛，分別經臺灣臺北地方法院臺北簡易庭判處罰金二萬二千元
    、一萬七千元，如易服勞役，均以三百元折算一日確定，猶不知悔改，於九十二
    年十月三十一日下午飲用酒類，明知其已因服用酒類，達不能安全駕駛動力交通
    工具之程度，仍於同日下午三時許，駕駛動力交通工具車牌號碼ＧＢＢ－九七三
    號重型機車，行經臺北市○○路、貴陽街口，因臉色泛紅，為恰騎乘機車執行巡
    邏勤務之員警察覺有異而攔停盤查，攔停過程中乙○○復有對員警指揮反應遲緩
    、駕駛判斷力顯然欠佳情形，經員警對其進行呼氣酒精濃度檢測，乙○○於同日
    下午三時四十六分許（檢察官誤載為下午三時五十分許）之呼氣酒精濃度為一‧
    ０二毫克＼公升，因而發覺上情。
二、案經臺北市政府警察局萬華分局報請臺灣臺北地方法院檢察署檢察官聲請簡易判
    決處刑。
    理    由
一、訊據上訴人即被告乙○○固不否認於右揭時間服用酒類後，仍駕駛動力交通工具
    車牌號碼ＧＢＢ－九七三號重型機車，行經臺北市○○路、貴陽街口，為恰騎乘
    機車執行巡邏勤務之員警察覺有異而攔停盤查，經測得其同日下午三時四十六分
    許之呼氣酒精濃度為一‧０二毫克＼公升等情，惟矢口否認服用酒類不能駕駛動
    力交通工具而駕駛，辯稱：當日其神智清醒、並未酒醉、仍能安全駕駛云云。
二、經查：
（一）被告於九十二年十月三十一日下午飲用酒類後，仍於同日下午三時許，駕駛動
      力交通工具車牌號碼ＧＢＢ－九七三號重型機車，行經臺北市○○路、貴陽街
      口，因臉色泛紅，為恰騎乘機車執行巡邏勤務之員警察覺有異而攔停盤查，攔
      停過程中被告復有對員警指揮反應遲緩、駕駛判斷力顯然欠佳情形，經員警對
      其進行呼氣酒精濃度檢測，被告於同日下午三時四十六分許之呼氣酒精濃度為
      一‧０二毫克＼公升之事實，已經證人即當日恰騎乘機車執行巡邏勤務查獲被
      告之臺北市政府警察局交通警察大隊直屬第三分隊員警甲○○於本院審理中證
      述翔實，且與呼氣酒精濃度檢測單、刑法第一百八十五條之三案件測試觀察紀
      錄表、舉發違反道路交通管理事件通知單所載相符，除被告是否有對員警指揮
      反應遲緩情形外，亦經被告坦認不諱；證人為交通大隊員警，與被告素不相識
      、無任何宿怨仇隙，當日恰騎乘機車執行巡邏勤務察見被告神色有異而攔停並
      施以呼氣酒精濃度檢測，此為被告所不爭執，衡情證人應無羅織誣陷被告之可
      能或必要。而被告於九十二年十月三十一日下午三時四十六分許之呼氣酒精濃
      度為一‧０二毫克＼公升，且為警攔停過程中有對員警指揮反應遲緩、駕駛判
      斷力顯然欠佳情形，並經到場處理之員警當場測試、觀察後記載、證述明確，
      有呼氣酒精濃度檢測單、刑法第一百八十五條之三案件測試觀察紀錄表可稽。
（二）被告雖矢口否認服用酒類不能駕駛動力交通工具而駕駛，辯稱當日神智清醒、
      並未酒醉、仍能安全駕駛云云，然：
    １被告於九十二年十月三十一日下午三時四十六分許之呼氣酒精濃度為一‧０二
      毫克＼公升，且為警攔停過程中有對員警指揮反應遲緩、駕駛判斷力顯然欠佳
      情形，前已述及。
    ２按刑法第一百八十五條之三規定所謂「不能安全駕駛」，係抽象危險犯，並不
      以發生具體危險為必要，對於呼氣酒精濃度已達每公升０．五五毫克（０．五
      五亳克＼公升）以上，肇事率為一般正常人之十倍，認為已達不能安全駕車之
      標準，此業經法務部八十八年五月十八日以法八八檢字第００一六六九號函告
      週知，應為絕對不能安全駕駛動力交通工具；而就醫學文獻所知，酒精對人體
      造成之影響，於呼氣時酒精濃度達每公升０‧二五毫克（約合體內血液中酒精
      濃度五０亳克＼公升或百分之零點零五）即會輕度中毒，造成輕度協調功能降
      低，呼氣酒精濃度達每公升０‧五毫克時（約合體內血液中酒精濃度一００亳
      克＼公升或百分之零點一）屬輕到中度中毒症狀，出現反應較慢、感覺減低、
      影響駕駛之狀況，又飲酒後一小時許，其體內血液酒精濃度可達最高，飲酒一
      小時後其體內之酒精濃度隨即消減，此亦分別有行政院國軍退除役官兵輔導委
      員會臺北榮民總醫院八十八年八月五日（八八）北總內字第二六八六八號函、
      八十八年十月二十六日（八八）院賓文廉字第一三四０七號臺灣高等法院函附
      台北醫學院附設醫院精神科主任蔡尚穎「酒精對人體生理與行為之影響」一文
      可據。本件被告於九十二年十月三十一日下午飲用酒類達呼氣酒精濃度一‧０
      二毫克＼公升程度，仍於同日下午三時許，駕駛動力交通工具車牌號碼ＧＢＢ
      －九七三號重型機車，為警察覺有異攔停過程中，復有對員警指揮反應遲緩、
      駕駛判斷力顯然欠佳情形，業如前述，被告之呼氣酒精濃度已逾０‧五毫克＼
      公升，達輕到中度中毒、反應較慢、感覺降低、影響駕駛程度，且顯已因飲用
      酒類致注意力、反應力、操控力、判斷力、感知能力均降低，應認已達不能安
      全駕駛動力交通工具之標準。被告空言辯稱神智清醒、並未酒醉、仍能安全駕
      駛云云，顯無可採。
（三）綜上所述，本件事證已臻明確，被告所辯要屬卸責、避就之詞，委無可採，其
      犯行已堪認定，應依法論科。
三、核被告所為，係犯刑法第一百八十五條之三服用酒類不能安全駕駛動力交通工具
    而駕駛罪。原審認被告罪證明確，參酌其前曾犯二次服用酒類不能安全駕駛動力
    交通工具而駕駛罪，分別經判處罰金二萬二千元、一萬七千元，如易服勞役，均
    以三百元折算一日確定，仍不知警惕、再犯本件之罪，及其呼氣酒精濃度達一‧
    ０二毫克＼公升、但尚未肇事致人死傷等節，依刑事訴訟法第四百四十九條第一
    項前段、第四百五十四條，刑法第一百八十五條之三、第四十一條第一項前段，
    罰金罰鍰提高標準條例第二條予以論科，判處有期徒刑五月，並諭知如易科罰金
    之折算標準，其認事用法均無不合，量刑亦甚妥適，上訴人上訴否認犯行，指稱
    原審量刑過重，並無理由，應予駁回。
據上論斷，應依刑事訴訟法第四百五十五之一條第三項、第三百六十八條，判決如主
文。
本案經檢察官林良蓉到庭執行職務。
中　　　華　　　民　　　國　　九十三　　年　　　八　　　月　　二十六　　日
                              臺灣臺北地方法院交通法庭
                                  審判長法  官  洪  文  慧
                                        法  官  鄧  德  倩
                                        法  官  陳  婷  玉
右正本證明與原本無異。
不得上訴。
                                        書記官  江  虹  儀
中　　　華　　　民　　　國　　九十三　　年　　　八　　　月　　二十六　　日
